<?xml version='1.0' encoding='utf-8'?>
<verb default="lásáil" disambig="">
  <verbalNoun default="lásáil" />
  <verbalAdjective default="lásáilte" />
  <tenseForm default="lásáil" tense="Past" dependency="Indep" person="Base" />
  <tenseForm default="lásálamar" tense="Past" dependency="Indep" person="Pl1" />
  <tenseForm default="lásáladar" tense="Past" dependency="Indep" person="Pl3" />
  <tenseForm default="lásáladh" tense="Past" dependency="Indep" person="Auto" />
  <tenseForm default="lásáil" tense="Past" dependency="Dep" person="Base" />
  <tenseForm default="lásálamar" tense="Past" dependency="Dep" person="Pl1" />
  <tenseForm default="lásáladar" tense="Past" dependency="Dep" person="Pl3" />
  <tenseForm default="lásáladh" tense="Past" dependency="Dep" person="Auto" />
  <tenseForm default="lásáladh" tense="PastCont" dependency="Indep" person="Base" />
  <tenseForm default="lásálainn" tense="PastCont" dependency="Indep" person="Sg1" />
  <tenseForm default="lásáilteá" tense="PastCont" dependency="Indep" person="Sg2" />
  <tenseForm default="lásálaimis" tense="PastCont" dependency="Indep" person="Pl1" />
  <tenseForm default="lásálaidís" tense="PastCont" dependency="Indep" person="Pl3" />
  <tenseForm default="lásáiltí" tense="PastCont" dependency="Indep" person="Auto" />
  <tenseForm default="lásáladh" tense="PastCont" dependency="Dep" person="Base" />
  <tenseForm default="lásálainn" tense="PastCont" dependency="Dep" person="Sg1" />
  <tenseForm default="lásáilteá" tense="PastCont" dependency="Dep" person="Sg2" />
  <tenseForm default="lásálaimis" tense="PastCont" dependency="Dep" person="Pl1" />
  <tenseForm default="lásálaidís" tense="PastCont" dependency="Dep" person="Pl3" />
  <tenseForm default="lásáiltí" tense="PastCont" dependency="Dep" person="Auto" />
  <tenseForm default="lásálann" tense="PresCont" dependency="Indep" person="Base" />
  <tenseForm default="lásálaim" tense="PresCont" dependency="Indep" person="Sg1" />
  <tenseForm default="lásálaimid" tense="PresCont" dependency="Indep" person="Pl1" />
  <tenseForm default="lásáiltear" tense="PresCont" dependency="Indep" person="Auto" />
  <tenseForm default="lásálann" tense="PresCont" dependency="Dep" person="Base" />
  <tenseForm default="lásálaim" tense="PresCont" dependency="Dep" person="Sg1" />
  <tenseForm default="lásálaimid" tense="PresCont" dependency="Dep" person="Pl1" />
  <tenseForm default="lásáiltear" tense="PresCont" dependency="Dep" person="Auto" />
  <tenseForm default="lásálfaidh" tense="Fut" dependency="Indep" person="Base" />
  <tenseForm default="lásálfaimid" tense="Fut" dependency="Indep" person="Pl1" />
  <tenseForm default="lásálfar" tense="Fut" dependency="Indep" person="Auto" />
  <tenseForm default="lásálfaidh" tense="Fut" dependency="Dep" person="Base" />
  <tenseForm default="lásálfaimid" tense="Fut" dependency="Dep" person="Pl1" />
  <tenseForm default="lásálfar" tense="Fut" dependency="Dep" person="Auto" />
  <tenseForm default="lásálfadh" tense="Cond" dependency="Indep" person="Base" />
  <tenseForm default="lásálfainn" tense="Cond" dependency="Indep" person="Sg1" />
  <tenseForm default="lásálfá" tense="Cond" dependency="Indep" person="Sg2" />
  <tenseForm default="lásálfaimis" tense="Cond" dependency="Indep" person="Pl1" />
  <tenseForm default="lásálfaidís" tense="Cond" dependency="Indep" person="Pl3" />
  <tenseForm default="lásálfaí" tense="Cond" dependency="Indep" person="Auto" />
  <tenseForm default="lásálfadh" tense="Cond" dependency="Dep" person="Base" />
  <tenseForm default="lásálfainn" tense="Cond" dependency="Dep" person="Sg1" />
  <tenseForm default="lásálfá" tense="Cond" dependency="Dep" person="Sg2" />
  <tenseForm default="lásálfaimis" tense="Cond" dependency="Dep" person="Pl1" />
  <tenseForm default="lásálfaidís" tense="Cond" dependency="Dep" person="Pl3" />
  <tenseForm default="lásálfaí" tense="Cond" dependency="Dep" person="Auto" />
  <moodForm default="lásáladh" mood="Imper" person="Base" />
  <moodForm default="lásálaim" mood="Imper" person="Sg1" />
  <moodForm default="lásáil" mood="Imper" person="Sg2" />
  <moodForm default="lásálaimis" mood="Imper" person="Pl1" />
  <moodForm default="lásálaigí" mood="Imper" person="Pl2" />
  <moodForm default="lásálaidís" mood="Imper" person="Pl3" />
  <moodForm default="lásáiltear" mood="Imper" person="Auto" />
  <moodForm default="lásála" mood="Subj" person="Base" />
  <moodForm default="lásálaimid" mood="Subj" person="Pl1" />
  <moodForm default="lásáiltear" mood="Subj" person="Auto" />
</verb>
